臺灣彰化地方法院北斗簡易庭小額民事判決
110年度斗小字第211號
原      告  良京實業股份有限公司

法定代理人  平川秀一郎

訴訟代理人  曾鈺婷  
            郭曉媛  
被      告  林金典  
訴訟代理人  林志偉  
上列當事人間清償債務事件，本院於民國110年8月31日言詞辯論
終結，判決如下：
    主  文
原告之訴駁回。
訴訟費用新臺幣壹仟元由原告負擔。 
 事實及理由
一、按訴狀送達後，原告不得將原訴變更或追加他訴；但擴張或
    減縮應受判決事項之聲明者，不在此限，民事訴訟法第255
    條第1項第3款定有明文。此規定於小額訴訟程序仍適用之，
    此參同法第436條之23準用同法第436條第2項規定自明。查
    本件原告原起訴聲明請求被告應給付原告新臺幣（下同）31
    ,703元，及其中26,035元自民國94年11月30日起至104年8月
    31日止，按年息20%計算之利息，並自104年9月1日起至清償
    日止，按年息15%計算之利息；嗣於110年7月27日以民事陳
    報暨聲請狀減縮聲明請求被告應給付原告27,823元，及其中
    25,797元自94年2月15日起至104年8月31日止，按年息20%計
    算之利息，並自104年9月1日起至清償日止，按年息15%計算
    之利息。核係減縮應受判決事項之聲明，合於前揭規定，應
    予准許。
二、原告主張：被告前向大眾商業銀行股份有限公司（下稱大眾
    銀行）申請個人信用貸款，借款期限自貸款之日起為期一年
    ，屆期雙方如無反對之意思表示，則依同一內容續約1年，
    其後每年屆期時亦同；自借款始日起除依規定免收利息之期
    間外，前項期間屆滿後次日起，利率為年息18.25%，每月應
    給付當月最低應付款，如未依約給付即視為全部到期，自應
    繳日（到期日）起至清償日止利率為年息20%。詎被告未履
    行繳款義務，尚有本金及利息拒不清償，依借款約定事項第
    11條第1款規定，視為債務全部到期，被告自應給付訴之聲
    明之借款本息，案經大眾銀行讓與債權予普羅米斯顧問股份
    有限公司，嗣再經普羅米斯顧問股份有限公司讓與債權予原
    告並通知被告後，屢經催告其速來償還，猶置之不理。為此
    ，爰依消費借貸及債權讓與之法律關係提起本件訴訟等語。
    並聲明：如上開變更聲明所示。 
三、被告則以：本案請求權已罹於時效等語資為抗辯，並聲明：
    原告之訴駁回。
四、本院之判斷：
  ㈠按請求權，因十五年間不行使而消滅，但法律所定期間較短
    者，依其規定；利息、紅利、租金、贍養費、退職金及其他
    一年或不及一年之定期給付債權，其各期給付請求權，因五
    年間不行使而消滅；消滅時效，自請求權可行使時起算；消
    滅時效，因下列事由而中斷：一、請求。二、承認。三、起
    訴；時效因請求而中斷者，若於請求後六個月內不起訴，視
    為不中斷；時效完成後，債務人得拒絕給付；主權利因時效
    消滅者，其效力及於從權利，民法第125條、第126條、第12
    8條前段、第129條第1項、第130條、第144條第1項、第146
    條前段分別定有明文。
  ㈡經查，依原告所提出之民事聲請暨陳報狀可知，被告自93年1
    0月26日最後一次繳款600元後即未依約繳款，又依借款約定
    事項第11條第1款，被告對任何一宗債務不依約清償時，原
    告得將被告債務視為全部到期，而被告於93年10月26日最後
    一次繳款後即未再繳款，因此，原告至少得於次月被告屆期
    未繳款時，依上開約定將被告之債務視為到期，而使原告之
    請求權處於得行使之狀態。又被告每月最低應付款繳款截止
    日至多應為次月之月底，則經推算被告之下次最終還款時間
    至遲應為93年11月30日，則原告至遲得於93年11月30日間將
    被告之債務視為全部到期，並請求被告給付上開金額，而使
    原告之請求權處於得行使之狀態且起算時效。時效起算後，
    原告雖主張被告於101年7月12日已表示同意還款，應視為被
    告承認此筆債務，並提出原告自行記載之催收動作紀錄報告
    為證，但被告對原告此部分所主張之時效中斷為否認，且原
    告又未對此舉證為真正，實難認為真實，則原告上開請求權
    自93年11月30日起算，最晚應於108年11月30日消滅時效完
    成，茲原告遲至110年6月23日始具狀向本院起訴，有原告所
    提民事起訴狀暨本院收文章在卷可憑，原告行使其請求權時
    ，其借款本金請求權已逾15年而消滅時效完成，被告自得依
    前揭規定主張拒絕給付。而利息為借款本金之從權利，亦應
    與其借款本金請求權同時罹於時效而消滅，則被告亦得主張
    利息債權，亦因時效完成而拒絕給付。
五、綜上所述，原告請求被告應給付之消費借貸債權既已全部罹
    於時效，被告並已行使時效抗辯而拒絕給付，則原告請求被
    告應給付如上開變更聲明所示之金額及利息，為無理由，應
    予駁回。
六、本件事證已臻明確，兩造其餘攻擊防禦方法及所舉證據，經
    審酌結果，核與本件判決結論均無影響，爰不一一論述，附
    此敘明。
七、訴訟費用負擔之依據：民事訴訟法第78條。經查本件訴訟費
    用為原告繳納的第一審裁判費1,000元。因此，本院一併確
    定原告應該負擔的訴訟費用額為1,000元。
中　　華　　民　　國　　110 　年　　9 　　月　　14　　日
                  臺灣彰化地方法院北斗簡易庭
                          法  官  楊鑫忠
以上正本係照原本作成。
如對本判決不服，得於送達後20日內以判決違背法令為理由，向
本院提起上訴狀(須附繕本)。
中    華    民    國   110    年    9    月     14    日
　　　　　　　　　　　　　書記官  張清秀